【裁判字號】    99,抗,104
【裁判日期】    990429
【裁判案由】    聲請定其應執行刑
【裁判全文】
臺灣高等法院高雄分院刑事裁定           99年度抗字第104號
抗  告  人
即  受刑人  甲○○
上列抗告人因聲請定其應執行刑案件，不服臺灣高雄地方法院中
華民國99年3 月18日裁定（99年度審聲字第976 號），提起抗告
，本院裁定如下：
    主  文
抗告駁回。
    理  由
一、本件抗告意旨略以：數罪併罰之目的，乃因多數罪名分別被
    判處徒刑，為便宜合併執行而減其宣告刑，抗告人所犯三罪
    所處之刑，合計共有期徒刑17個月，因合併執行，原審定應
    執行刑只減有期徒刑1 個月，違背了合併執行便宜之目的，
    請求撤銷原裁定，以三罪徒刑其中最長以上，三罪徒刑合計
    刑期以下，改為有期徒刑1 年2 月云云。
二、按數罪併罰，有二裁判以上者，依第51條之規定，定其應執
    行之刑。又數罪併罰，分別宣告其罪之刑，依下列各款定其
    應執行者：「宣告多數有期徒刑者，於各刑中之最長期以上
    ，各刑合併之刑期以下，定其刑期。但不得逾三十年。」，
    刑法第53條、第51條第5 款分別定有明文。次按刑之酌減、
    量定及定執行刑等，為法院依實體法或程序法等相關規定，
    得依職權審酌、自由裁量之事項，除非原審裁判所為自由裁
    量之行使，未合乎法律之目的，違背內部性界限，而屬權利
    濫用之違法，或違反比例原則、平等原則、公平正義等法則
    外，不得任意指摘。（最高法院71年3 月2 日71年度第3 次
    刑事庭會議決議三之意旨參照）。
三、經查，受刑人所犯毒品危害防制條例等3 罪，所處如附表各
    編號所示之刑，均已確定，且各罪之犯罪行為時間，均係在
    99年11月23日附表編號1 毒品危害防制條例案件裁判確定之
    前，符合刑法第50條規定裁判確定前犯數罪，併合處罪之要
    件。原審准予本件定應執行刑之聲請，核無不合。而附表所
    示三罪之宣告刑，分別為有期徒刑7 月、7 月、3 月，三罪
    中最長之宣告刑，為有期徒刑7 月，三罪之宣告刑合併刑期
    為有期徒刑1 年5 月，則本件定應執行刑之法定界限，為有
    期徒刑7 月以上1 年5 月以下，原審定應執行刑為有期徒刑
    1 年4 月，核無逾越上開最低與最高刑度之法定界線。本件
    抗告人未提出具體事證，指出原審就上開定應執行刑所為自
    由裁量之行使，有何未合乎法律之目的，違背內部性界限，
    而屬權利濫用之違法，或違反比例原則、平等原則、公平正
    義等法則等情事，僅空言且任意指摘原裁定定應執行刑結果
    ，僅就最高刑度即1 年5 月，減少1 個月而已，顯有不當，
    而請求撤銷改定應執行刑為有期徒刑1 年2 月云云，核依首
    揭說明，其抗告並無理由，應予駁回。
四、據上論結，應依刑事訴訟法第412 條，裁定如主文。
中    華    民    國    99    年    4     月    29    日
                  刑事第五庭    審判長法  官  曾永宗
                                      法  官  任森銓
                                      法  官  鍾宗霖
以上正本證明與原本無異。
本裁定不得抗告。
中    華    民    國    99    年    4     月    29    日
                                      書記官  邱麗莉

司法院資訊處製作；財團法人民間司法改革基金會備份。
